最高法院刑事判決　　　　　　　　　　　　　　　　八十七年度台上字第八八三號
　　上　訴　人　甲○○
右上訴人因違反麻醉藥品管理條例案件，不服台灣高等法院高雄分院中華民國八十六
年二月二十八日第二審判決（八十五年度上訴字第二二九七號，起訴案號：台灣高雄
地方法院檢察署八十五年度偵字第二○五七五號），提起上訴，本院判決如左：
    主  文
上訴駁回。
    理  由
壹、非法販賣化學合成麻醉藥品部分：
按刑事訴訟法第三百七十七條規定，上訴於第三審法院，非以判決違背法令為理由，
不得為之。是提起第三審上訴，應以原判決違背法令為理由，係屬法定要件。如果上
訴理由狀並未依據卷內訴訟資料，具體指摘原判決不適用何種法則或如何適用不當，
或所指摘原判決違法情事，顯與法律規定得為第三審上訴理由之違法情形，不相適合
時，均應認其上訴為違背法律上之程式，予以駁回。本件原判決維持第一審論處上訴
人甲○○連續非法販賣化學合成麻醉藥品罪刑之判決，駁回上訴人在第二審之上訴，
係依憑上訴人於警訊時及偵查中之自白、查獲上訴人時所扣得之安非他命四大包、八
小包（驗後毛重合計九‧二七公克）、暨載明該扣得之物，其晶體經檢驗結果確係安
非他命之私立高雄醫學院附設中和紀念醫院民國八十五年十月十五日第Ｂ00000
00號檢驗報告單、販賣所得之金牌一面、勘驗金牌之勘驗筆錄等證據，已明所憑
證據及認定理由。對於上訴人否認犯罪，辯稱：因伊剛吸用安非他命即被警查獲，頭
腦不清楚，始於警訊時供認販賣安非他命，但伊從未販賣，查扣之金牌係伊出錢請女
友「小萍」至銀樓打造，有保單一紙可證，伊本欲至北港媽祖廟朝拜，因心情不佳而
未北上，恐金牌置於身上惹人側目，故將金牌重新打平。另呼叫器係伊平常與友人聯
絡之用；扣案之安非他命，係供自己吸用云云。認係卸責之飾詞，殊難置信，亦已依
據卷內證據資料，於理由內詳加指駁。並明證人連珮雯與上訴人有男女關係，其之
所證，難免偏頗及迴護上訴人，自難採信。另證人劉素美於一審法院已結證扣案之金
牌並非其銀樓所打造。而上訴人所提之保單一紙，雖足證明金冠鴻銀樓曾於八十五年
七月二十五日出售金牌之情事，但無從證明扣案之金牌係該銀樓所打造出售，上訴人
聲請傳訊金冠鴻銀樓負責人即證人劉素美，認已無必要，綦詳。所為合法之事實認定
，俱有卷內證據資料足憑，從形式上觀察，並無違背法令之情形存在。上訴意旨置原
判決上開明確論斷於不顧，仍執其在原審所辯陳詞，否認犯罪，漫指原判決僅憑上訴
人與事實不符之自白遽予論處罪刑，有採證及適用法則不當之違法，殊難認係適法之
第三審上訴理由，應認其上訴為違背法律上之程式，予以駁回。
貳、非法吸用化學合成麻醉藥品部分：
按刑事訴訟法第三百七十六條所列各罪之案件，經第二審判決者，不得上訴於第三審
法院，法有明文。本件上訴人甲○○被訴非法吸用化學合成麻醉藥品安非他命部分，
原審係依麻醉藥品管理條例第十三條之一第二項第四款論處罪刑，核屬刑事訴訟法第
三百七十六條第一款之案件。依首開說明，既經第二審判決，自不得上訴於第三審法
院，上訴人竟併予提起上訴，顯為法所不許，應予駁回。
據上論結，應依刑事訴訟法第三百九十五條前段，判決如主文。
中      華      民      國    八十七    年      三      月     十二     日
                              最高法院刑事第五庭
                                  審判長法官  陳  錫  奎
                                        法官  洪  清  江
                                        法官  吳  昆  仁
                                        法官  李  伯  道
                                        法官  池  啟  明
      右正本證明與原本無異
                                              書  記  官
中      華      民      國    八十七    年      三      月     十八     日
